【裁判字號】    92,重上更(三),315
【裁判日期】    921120
【裁判案由】    強盜
【裁判全文】
臺灣高等法院臺南分院刑事判決            九十二年度重上更(三)字第三一五號Ｃ
      上  訴  人
      即  被  告  丙  ○  ○
右上訴人因強盜等案件，不服中華民國八十七年四月二十八日臺灣嘉義地方法院八十
七年度訴字第一九四號第一審判決（起訴案號：臺灣嘉義地方法院檢察署八十七年度
偵字第八○號），提起上訴，本院判決後，經最高法院第三次發回更審，本院判決如
左：
      主      文
原判決撤銷。
丙○○共同意圖為自己不法之所有，以恐嚇得財產上不法之利益，處有期徒刑陸月，
如易科罰金以佰元折算壹日。
      事      實
一、丙○○為陳榮宗（經本院九十二年度重上更(二)字第三二一號案件，判處有期徒刑
    七月在案）胞弟。緣陳榮宗於民國（下同）八十六年三月二十日晚上七時許，在
    嘉義縣梅山鄉永興村九芎坑四五之二號其所有之水果集貨場前，因未經戊○○、
    乙○○夫妻之許可，將戊○○之車輛開出（內坐有戊○○、乙○○之三名孩子）
    ，引起戊○○、乙○○夫妻之緊張，乙○○即偕同友人甲○○駕車外出找尋，未
    幾陳榮宗把車開回，令戊○○感到不滿，遂加以質問，不料陳榮宗竟基於傷害之
    故意，持糞插搥打戊○○左手肘，使其左手肘受傷瘀血，並互相扭打（陳榮宗傷
    害部分，業經判處拘役二十日確定）。雙方交惡後，陳榮宗即要求會算雙方買賣
    水果帳款，又另行起意，打電話聯絡召來其胞弟丙○○，並夥同其胞弟丙○○及
    其他六、七名不詳姓名之成年男子，由陳榮宗持其所有之水果刀一把強令戊○○
    進入客廳坐，不然要讓戊○○死，戊○○畏懼依言而行，適乙○○尋找未果而返
    回亦進入客廳，陳榮宗明知當時雙方會算之結果，戊○○僅積欠其貨款僅新台幣
    （下同）三十七萬八千元，竟與其胞弟丙○○及其他六、七名不詳姓名之成年男
    子，共同意圖為自己不法之所有，基於共同之犯意聯絡，令乙○○簽發如附表一
    所示面額十萬元的本票三張，七萬八千元的本票一張，三十七萬八千元的本票一
    張，五萬元的本票一張，合計八十萬六千元，乙○○不從，告以積欠之貨款沒有
    如此多，何以要簽發如此多之金額，陳榮宗等即往戊○○之身上搥打，資為恐嚇
    手段，致使戊○○頭部外傷合併腦震盪、胸部鈍傷及雙眼瘀血等處傷害，乙○○
    恐戊○○再被毆打，乃依言如數簽下本票交予陳榮宗收執（其中五萬元本票發票
    人為戊○○簽發，其餘五張發票人為戊○○、乙○○簽發）。陳榮宗復又在乙○○皮包內，搜獲乙○○所有如附表二所示之客票支票一張（付款人彰化第十信用
    合作社，票號二四九八九五號，面額十七萬三千元），予以留置，以為抵押。惟
    陳榮宗等人仍不讓戊○○、乙○○夫妻離開，要乙○○立即籌錢，雖經乙○○求
    情，然陳榮宗等人亦不應允，嗣乙○○請求友人前來調處，至翌日凌晨零時許，
    陳榮宗等人始予放行。嗣戊○○報警，在上址搜獲如附表一所示本票等物。
二、案經戊○○、乙○○訴由嘉義縣警察局移送臺灣嘉義地方法院檢察署檢察官偵查
    起訴。
      理      由
一、上訴人即被告丙○○供承於右揭時地，在場看到被害人夫妻簽發附表一所示本票
    之事實，惟否認有右揭妨害自由及恐嚇取財之犯行，辯稱：我當天係返家看我母
    親，不是陳榮宗打電話叫我回去的，我回去時看到戊○○、乙○○夫妻與陳榮宗
    坐在椅子上有說有笑，已算好帳，開票時戊○○太太一、二、七不會大寫數目字
    ，我書寫給她看，至於戊○○夫妻何時離開我不知道，我沒有毆打戊○○云云。
二：經查：
  (一)被告丙○○與同案被告陳榮宗及其他六、七名不詳姓名之成年男子，確於前開時
    、地，因買賣水果款會帳，以毆打戊○○為恐嚇手段，使戊○○之妻乙○○心生
    畏懼，而簽發超出積欠戊○○合計三十七萬八千元之如事實欄所示之本票面額十
    萬元三張，七萬八千元一張，三十七萬八千元一張，五萬元一張，合計八十萬六
    千元，另取乙○○所有之客票支票一張面額十七萬三千元等事實，已據告訴人戊○○於警訊時指稱：「因我與陳榮宗有生意上的往來關係，我於八十六年二月二
    十日上午載著我太太乙○○與我三個孩子，前往梅山鄉永興村九芎坑四五之二號
    ，對面集貨場找陳榮宗商談生意金錢後，我就跟陳榮宗一起去梅山吳明軒（按指
    甲○○）友人家共進晚飯，於當日十九時返回集貨場，之後他便開走我的座車，
    內有我的三個孩子，因孩子大哭，我就與我朋友吳明軒一起去找他，陳榮宗一會
    兒就把我的座車開回，我便開口大罵說：『幹你娘，為何拿孩子開玩笑』，陳榮
    宗就馬上下車一話不說，進去他的集貨場拿取糞插往我手肘搥打過來，之後我倆
    就開始大打起來倒在地上，約打了十分鐘許，我就跑開，他就拿起長的水果刀，
    嚇令我進去集貨場的客廳坐，不然他就要給我死，進去客廳後我太太就回來了，
    回來後我太太就進入客廳向陳榮宗下跪哀求，請陳榮宗放了我，他還是不領情，
    一手拿刀，一手用拳頭搥打我，之後他便拿出本票乙本，要我太太簽六張本票，
    面額共捌拾萬陸仟元，如果不從便又往我身體搥打，我太太在無可奈何之下，就
    順從陳榮宗，簽下六張面額共捌拾萬陸仟元的本票。」、「他用糞插搥打我的左
    手肘瘀血，用拳頭搥打我雙眼瘀血，用拳頭搥打我頭部外傷合併腦震盪等多處部
    位。」、「我有新竹市南門綜合醫院的診斷證明書及兩件照片為證。」等語，而
    告訴人乙○○於警訊時亦指稱：「因我先生戊○○與嘉義梅山鄉民陳榮宗有生意
    往來：：我先生與我要和陳榮宗商談貨款的事情，卻遭陳榮宗夥同其友人七、八
    名將我先生打傷，目前於新竹市南門綜合醫院就診，併威脅我簽下新台幣拾萬元
    面值的本票張，柒萬捌仟元的本票壹張，參拾柒萬捌仟元的本票壹張，伍萬元
    的本票壹張，並搶走我皮包內壹張拾柒萬仟元的支票。」、「八十六年二月二
    十日下午十三時，我們及陳榮宗一起到友人住處用餐，餐後於晚間十九時返回陳
    榮宗的住處，我與我先生下車，但陳榮宗並未下車，開我們的車載著我三個小孩
    子外出，我聽到孩子的哭聲追出去，但追不到，我的友人即開車載我出去找他們
    ，外出約二十分鐘找不到他們，又返回陳榮宗的住處，我先生也被他們打傷了，
    並威脅我簽下本票，並說如果不簽就打死我們，我就對陳榮宗說我們之間的貨款
    並沒有那麼多，為何要我簽下那麼多錢的本票，陳榮宗就又打了我先生一下，說
    不要說那麼多簽了就沒事。」、「當時陳榮宗命令我和我先生戊○○不許走，並
    說如果我們走開就要殺我們，我和我先生因害怕不敢走開，期間因我先生被陳榮
    宗打傷，如果我們有不對的地方，改天我會和我先生向他表示歉意，希望能夠讓
    我帶我先生前往醫院就醫，陳榮宗表示，我先生死不掉，如果我們敢離開，就走
    著瞧，後來陳榮宗就拿出空白本票，要我簽名，我因害怕我先生被陳榮宗打，就
    依陳榮宗的意思簽下本票。」、「卻遭陳榮宗夥同其友人七、八名將我先生打傷
    （目前於新竹市南門綜合醫院就診），併威脅我簽下新台幣拾萬元面值的本票
    張，柒萬捌仟元的本票壹張，拾柒萬捌仟元的本票壹張，伍萬元的本票壹張，
    並搶走我皮包內壹張拾柒萬仟元的支票。」等語，兩人對於案發經過情節，均
    具體且指訴甚詳，經核亦相互吻合（以上見警卷第四頁至第十頁），兩人於偵查
    中及原審復為相同之指訴（見第二一五三號偵查卷第五頁至第七頁、第八○號偵
    查卷第十二、十三頁、一審第一九四號卷第二十一頁背面至二十五頁、一審七五
    ○號第二十八至三十頁），且核與證人甲○○於偵查中證稱：「我和乙○○折回
    集貨場時，看到戊○○已受傷，屋內有十餘人，其中我認識住在附近的五、六人
    ，其餘我不認識，陳榮宗說要給兄弟處理，叫我到角落椅子上坐下，我說要帶戊○○就醫，他說等兄弟來再處理，我站起來，陳榮宗就把我按下去，其他的人在
    門口擋住，兄弟來後就圍住戊○○打他，有一人講如何寫本票，乙○○就照著寫
    ，陳榮宗拿走乙○○的皮包說裡面有什麼東西可抵押，找到一張支票，就拿走支
    票。戊○○問我有無現金，我說只有十幾萬元，乙○○就打電話給丁○○，要丁○○求情讓我們離開。」，及證人即被告之兄丁○○於警訊時所證稱：「當天晚
    上有接到乙○○打電話來，說要我馬上拿錢去給陳榮宗，他們夫妻被陳榮宗押著
    ，簽了本票比帳款多一倍，外加五萬元醫藥費，我說現在晚上無法籌錢，後來到
    四點多乙○○又打電話來說已經被放回去了，要我第二天一早去新竹拿錢帶給陳
    榮宗，後來我去新竹拿了錢和朋友一起去找陳榮宗，到達後我四弟丙○○說事情
    他要處理，我說如何處理說來參考，還沒談到錢的事，就被陳榮宗打，當天去醫
    院住了一天，隔天我又把錢還給戊○○。」；又於八十六年八月十四日偵查中供
    稱：「在八十六年二月廿日晚上，我睡覺中，乙○○突然打電話給我說，要我馬
    上拿出卅七萬八千元，到陳榮宗的橘子場，說他們人被押在那裡，我說半夜，我
    無法拿到錢，她說她自己會想辦法，翌日上午四點多，她又打電話給我，說陳榮
    宗已放他們回去，叫我十二點以前拿錢去，然後我於翌日下午到新竹南門醫院找
    戊○○，他拿三十七萬八千元給我，交待我要拿給陳榮宗，後來我和朋友同去找
    陳榮宗，到達後我四弟丙○○說，事情他要處理，我說如何處理說來參考，還沒
    談到錢的事，我就被陳榮宗、丙○○毆打了，當天被打後，我去醫院住了一天，
    隔日我就把錢，還給戊○○。」等語（以上見第二一五三號偵查卷第十四、十五
    、二十八、二十九、三十二、三十三頁）。證人丁○○與被告丙○○係親兄弟，
    而證人甲○○與被告父親係表兄弟，原均無任何怨隙，當無可能任意誣指被告丙○○，且其二人所供與告訴人戊○○、乙○○夫妻二人指訴情節，均相符合，則
    丁○○、甲○○所供，自堪採信。而告訴人戊○○遭被告丙○○等人毆打，致戊○○受有頭部外傷合併腦震盪、胸部鈍傷、左耳挫傷、耳膜出血等傷害，有診斷
    証明書二紙、照片在卷可稽（見警卷第十四至十五頁、第八○號偵查卷第五頁）
    ，足證告訴人所指非虛，可以採信。
  (二)至證人甲○○於八十六年七月十五日偵查中所稱：我看到一個不認識的人，打戊○○的頭，當時屋內有幾十人，其中我認識的有五、六人等語。其中「一個不認
    識的人」，證人甲○○於本院重上更二審時，經本院再次傳訊到場供稱：我所指
    不認識的人打戊○○，係指丙○○，係人家指示丙○○後，丙○○才要戊○○太
    太如何寫本票等語（詳本院重上更緝(二)卷六十二、六十三頁）。本院前審再對證
    人甲○○詢以：戊○○的太太有無依丙○○指示寫本票？證人甲○○供稱：有的
    ，如果不寫，戊○○的太太雞巴皮就會很慘（台語發音）等語；並供稱：丙○○
    是他哥哥陳榮宗打電話召來的，丙○○才由台中縣太平鄉開車過來，丙○○由台
    中來時，有很多人與丙○○一起來，但有幾人我不知道，我從外面找小孩回來後
    ，有看到打架；寫本票是在丙○○由台中趕到後才寫的；寫本票地點就在陳榮宗
    辦公室；至被告丙○○叫戊○○他們寫本票，何以戊○○、乙○○夫妻沒反抗？
    係因如不寫就有人會打戊○○；而戊○○因曾逃跑過一次，又被抓回來等語（見
    本院重上更緝(二)卷六十三至六十五頁）。查案發時目擊證人甲○○與被告父親係
    表兄弟，為證人甲○○於偵查中供承（見二一五三號偵查卷第十二頁）及被告於
    本院重上更更二審時供承在卷（本院重上更緝(二)卷第八十二頁）。是證人甲○○
    與被告丙○○，核屬至親。依此，目擊證人甲○○倘若被告確實未為上開行為，
    應無憑空誣指自己至親之理。是由證人甲○○於本院重上更二審時供證，更可證
    明被告丙○○確與其胞兄陳榮宗對上開行為，彼此間犯意聯絡及行為分擔。
  (三)至被告丙○○指稱：告訴人戊○○共欠陳榮宗一百多萬元云云；而同案被告陳榮
    宗指稱：告訴人戊○○積欠我水果款八十四萬八千七百五十八元，故上開本票係
    依照戊○○欠款所簽發，另乙○○所持之客戶支票係乙○○自行交付，因係禁轉
    支票我不收，但乙○○急著送其夫戊○○就醫，所以我代為保管，並無妨害自由
    、恐嚇取得票據云云，惟查：
    (1)八十六年二月二十日晚上，告訴人戊○○與同案被告陳榮宗會算所積欠伊水果
      款之結果，確僅積欠貨款三十七萬八千元，已據告訴人戊○○及其妻乙○○自
      警訊、偵查中及原審供明在卷，並有雙方所會算之會算單附卷可按（附於本院
      重上更(三)卷內），復經同案被告陳榮宗於偵查時供認屬實（見第二一五三號偵
      查卷第七頁）。同案被告陳榮宗嗣雖又稱：戊○○積欠八十四萬八千七百五十
      八元，惟同案被告陳榮宗於警訊初供時稱：戊○○積欠七十三萬九千七百元（
      見警卷第一頁背面第五、六行筆錄）；於偵查中稱：積欠七十四萬元（見第二
      一五三號偵查卷第六頁背面）；於原審稱：積欠八十四萬八千七百五十八元，
      又改稱：積欠八十九萬元（見一審第七五○號卷第五頁背面、第十八頁、第五
      十四頁）；上訴審則稱：積欠八十四萬多元（見本院上訴卷第一○五頁背面）
      ，所供數易其詞，況當時會算結果，若確積欠八十四萬八千七百五十八元，既
      由被告提供本票讓告訴人簽發，為何不令告訴人戊○○夫妻簽足所欠款項，而
      只簽發八十萬六千元，是告丙○○所辯：告訴人戊○○共欠陳榮宗一百多萬元
      ，及同案被告陳榮宗所辯：告訴人戊○○夫妻積欠我水果款八十四萬八千七百
      五十八元等語，顯不足取。
    (2)查扣案如附表一所示本票共六張，分別為三十七萬八千元（發票日八十五年十
      二月一日，到期日八十六年二月二十日）、十萬元（發票日八十五年九月十五
      日，到期日八十六年二月一日）、五萬元（發票日八十六年二月廿日，到期日
      八十六年二月廿一日）、十萬元（發票日八十五年九月廿日，到期日八十六年
      一月二十日）、十萬元（發票日八十五年九月廿五日，到期日八十六年一月卅
      一日）、七萬八千元（發票日八十五年十月一日，到期日八十五年十二月二十
      日），合計八十萬六千元，有本票影本六紙在卷可考。然被告等人令告訴人戊○○夫妻所簽發之本票數額竟達八十萬六千元，超過三十七萬八千元之部分高
      達四十二萬八千元，足見被告等人有不法所有之意圖，甚為明確，所辯：未逾
      越其貨款債權總額云云，亦不足採信。
    (3)至證人己○○雖證稱：陳榮宗與戊○○打架時我有在場，是我們把他們拉開的
      ，旁邊的人說到裡面坐，說要到裡面算貨款，我聽說貨款欠一百多萬左右，詳
      細貨款我不清楚，結帳後彭先生的太太就在那邊開票，在寫票時剛好被告丙○○進來，他自己一個人進來，乙○○剛好數字的國字不會寫叫丙○○寫給他看
      ，丙○○沒有打戊○○，陳榮宗與戊○○、乙○○夫婦在室內和陳榮宗會算欠
      款及簽具本票經過我在場目睹，雙方同意，並無恐嚇之情形云云，及證人許榮
      貴、賴秋滿、潘文魁等人於原審八十六年度訴字第七五○號案件訊問時所陳各
      節，據經證人劉文祥明確證稱：「戊○○、乙○○夫婦在室內和陳榮宗簽具本
      票經過我沒有目睹，許榮貴、賴秋滿、顏雪、呂文明、己○○、何沈秀美等人
      也沒有目睹：：」等語明確（見第二一五三號偵查卷第十七頁背面、第十八頁
      ），而證人標中和自稱並未在場，上開證人既不在現場目睹，殊難瞭解被告之
      犯罪過程，故彼等所述，均不能作為被告有利之認定。
    (4)綜上所述，足徵被告丙○○否認犯罪及所辯各節，均為圖卸刑責之詞，無可採
      信。本件事證明確，被告之犯行，應可認定。至被告聲請再傳訊證人丁○○乙
      節，因證人丁○○前已陳述在卷，且本件事證已明確，無再予傳訊之必要，附
      此敘明。
三、查被告丙○○與陳榮宗夥同其他人，強令戊○○進入客廳坐，不然要讓彭某死，
    再責令被害人簽發超出原先貨款，不從即以傷害之故意，使乙○○恐其夫戊○○
    再被毆打，乃依言簽下本票六張交予陳榮宗收執，又陳榮宗趁機搶過洪女皮包，
    搜獲洪女所有之客票支票一張予以留置，以為抵押，並予非法留置，不讓戊○○
    夫妻離開，至翌日凌晨零時許，丙○○、陳榮宗等人始予放行。又查被告等人在
    對於被害人戊○○、乙○○實施強暴行為時，被害人乙○○詢問「我們之間的貨
    款並沒有那麼多，為何要我簽下那麼多錢的本票？」顯然當時尚未達於不能抗拒
    程度，是僅為恐嚇取財（或恐嚇得利）之犯行（參見最高法院八十年度第四次刑
    事庭會議決議意旨），且被告等人取得為票據債權，非為現款，於犯罪行為之客
    體觀之，為得財產上不法之利益。核被告丙○○所為，係犯刑法第三百零二條第
    一項妨害自由罪、及第三百四十六條第二項恐嚇得利罪。公訴人認被告成立懲治
    盜匪條例第五條第一項第一款之強盜罪，起訴法條尚有未合，應予變更。被告丙○○與其胞兄陳榮宗及其他六、七名不詳姓名之成年男子間，對於此後來之妨害
    自由及恐嚇得利行為之實施，彼此間互有犯意聯絡及行為分擔，均為共同正犯。
    又被告丙○○與其胞兄陳榮宗及其他六、七名不詳姓名之成年男子間，對於被害
    人戊○○、乙○○等之犯行，係同時同地對二個被害人實施，係一行為而觸犯數
    罪名，為想像競合犯，依刑法第五十五條規定應從一重處斷（最高法院七十五年
    台上字第一八五號判決參照）。被告於實施恐嚇得利強暴行為時所為之傷害部分
    ，因係逼迫告訴人償債之手段行為，屬於所犯妨害自由、恐嚇得利罪之部分行為
    ，不另予論罪。被告丙○○所犯上開二罪間，有方法結果之牽連犯關係，應從一
    重之刑法第三百四十六條第二項恐嚇得利罪處斷。
四、原審予被告丙○○論罪科刑，固非無見。惟原判決認為被告成立強盜罪，顯有違
    誤，又未予論述公訴人起訴之妨害自由部分之關係，亦有未當。被告丙○○上訴
    意旨否認犯罪，雖不足採，但原判決既有可議，即無可維持，應由本院撤銷原判
    決改判。因此審酌被告丙○○犯罪之動機、目的、手段、品行、智識程度、所生
    危害，並非首謀及犯罪後之態度等一切情狀，量處有期徒刑六月。查被告行為後
    ，刑法第四十一條於九十年一月十日經總統修正公布，於九十年一月十二日生效
    ，比較新舊法條文修正之結果，其中修正前刑法第四十一條「犯最重本刑為三年
    以下有期徒刑以下刑之罪，而受六月以下有期徒刑或拘役之宣告，因身體、教育
    、職業或家庭之關係，執行顯有困難，得以一元以上三元以下折算一日，易科罰
    金」之規定，已經修正之新法擴大得易科罰金之範圍，凡「所犯最重本刑為五年
    以下有期徒刑之罪」，符合前開與舊法相同之其他要件下，即得易科罰金，是適
    用新法即對被告原所犯最重本刑為有期徒刑五年以下之罪者，使其有易科罰金之
    適用，對被告丙○○而言，自較有利，故依刑法第二條第一項前段之規定，適用
    裁判時即修正後刑法第四十一條第一項前段之規定，諭知有期徒刑六月如易科罰
    金以三百元折算一日。
據上論斷，應依刑事訴訟法第三百六十九條第一項前段、第三百六十四條、第二百九
十九條第一項前段、第三百條，刑法第二條第一項前段、第二十八條、第三百四十六
條第二項、第三百零二條第一項、第五十五條、第四十一條第一項前段，罰金罰鍰提
高標準條例第一條前段、第二條，判決如主文。
本案經檢察官劉得鉦到庭執行職務。
中    華    民    國      九十二      年      十一      月      二十    日
                                  臺灣高等法院臺南分院刑事第四庭
                                      審判長法官  鄭    文    肅
                                        法官  陳    珍    如
                                            法官  黃    三    哲
右正本證明與原本無異。
如不服本判決，應於判決送達後十日內向本院提出上訴狀，其未敘述理由者並應於提
出上訴狀後十日內向本院補提理由書（應附繕本)。
                                      法院書記官  陳    淑    貞
中    華    民    國      九十二      年      十一      月      二十一  日
附錄法條：
刑法第三百零二條第一項：
私行拘禁或以其他非法方法，剝奪人之行動自由者，處五年以下有期徒刑、拘役或三
百元以下罰金。
刑法第三百四十六條：
第一項：意圖為自己或第三人不法之所有，以恐嚇使人將本人或第三人之物交付者，
處六月以上五年以下有期徒刑，得併科一千元以下罰金。
第二項：以前項方法得財產上不法之利益，或使第三人得之者，亦同。
附表一：本票六張（詳嘉義縣警察局刑案偵查卷宗影本十六至十七頁）
┌──┬─────┬─────┬─────┬────────┬─────┐
│編號│ 到 期 日 │ 本票號碼 │ 票面金額 │ 發 票 人 姓 名 │ 發票日   │
├──┼─────┼─────┼─────┼────────┼─────┤
│ 01 │ 86.02.01 │  090998  │10萬元    │ 戊○○、乙○○ │ 85.09.15 │
├──┼─────┼─────┼─────┼────────┼─────┤
│ 02 │ 86.01.20 │  090993  │10萬元    │ 戊○○、乙○○ │ 85.09.20 │
├──┼─────┼─────┼─────┼────────┼─────┤
│ 03 │ 86.01.31 │  090994  │10萬元    │ 戊○○、乙○○ │ 85.09.25 │
├──┼─────┼─────┼─────┼────────┼─────┤
│ 04 │ 85.12.20 │  090995  │ 7萬8000元│ 戊○○、乙○○ │ 85.10.01 │
├──┼─────┼─────┼─────┼────────┼─────┤
│ 05 │ 86.02.20 │  090997  │37萬8000元│ 戊○○、乙○○ │ 85.12.01 │
├──┼─────┼─────┼─────┼────────┼─────┤
│ 06 │ 86.02.21 │  090999  │ 5萬元    │ 戊○○         │ 86.02.20 │
├──┴─────┴─────┴─────┴────────┴─────┤
│                   合計金額： 新台幣八十萬六千元                      │
└───────────────────────────────────┘
附表二：
┌──┬─────┬─────┬─────┬────────┬─────┐
│編號│ 付款人   │ 支票號碼 │ 票面金額 │ 發 票 人 姓 名 │ 發票日   │
├──┼─────┼─────┼─────┼────────┼─────┤
│ 01 │彰化十信  │  249895  │17萬3000元│    不    詳    │ 不  詳   │
└──┴─────┴─────┴─────┴────────┴─────┘


司法院資訊處製作；財團法人民間司法改革基金會備份。
